臺灣橋頭地方法院刑事判決　　　　　　　 110年度易字第92號
公　訴　人　臺灣橋頭地方檢察署檢察官
被　　　告　劉偉杰


上列被告因竊盜案件，經檢察官提起公訴（110年度偵字第1848
號），本院判決如下：
    主  文
劉偉杰犯侵入住宅竊盜罪，處有期徒刑柒月。
未扣案之犯罪所得液晶電視壹臺沒收，於全部或一部不能沒收或
不宜執行沒收時，追徵其價額。
    事  實
一、劉偉杰於民國105年3月2日凌晨0時許，意圖為自己不法之所
    有，基於侵入住宅竊盜之犯意，侵入江昌明所有之高雄市○
    ○區○○○○○街00巷0號4樓B403室房間，徒手竊取置放該
    處之液晶電視1臺（價值約新臺幣【下同】7000元）。嗣江
    昌明清點財物時發覺遭竊，報警處理，經警於房間浴室內採
    得煙蒂，進行DNA- STR型別鑑定，鑑定結果與劉偉杰之DNA-
    STR型別相符，始悉上情。
二、案經高雄市政府警察局楠梓分局報告臺灣橋頭地方檢察署檢
    察官偵查起訴。
    理  由
壹、證據能力之說明：
    按被告以外之人於審判外之言詞或書面陳述，除法律有規定
    者外，不得作為證據；被告以外之人於審判外之陳述，雖不
    符前4條之規定，而經當事人於審判程序同意作為證據，法
    院審酌該言詞陳述或書面陳述作成時之情況，認為適當者，
    亦得為證據，刑事訴訟法第159條第1項、第159條之5第1項
    分別定有明文。本件所引用之被告劉偉杰以外之人於審判外
    之陳述，檢察官、被告於本院審判程序時均同意有證據能力
    （見易卷第181頁），本院審酌前開證據作成或取得時之狀
    況，並無違法或不當情事，復經本院於審判期日依法進行調
    查、辯論，應均具證據能力。
貳、認定犯罪事實所憑之證據及理由： 
  上揭事實，業據被告於本院審理時坦承不諱（見易卷第181
    、185、187頁），核與證人即被害人江昌明於警詢（見警卷
    第7-9頁）之證述大致相符，並有高雄市政府警察局109年11
    月30日高市警刑鑑字第10937940200號鑑定書（見警卷第21
    -23頁）、高雄市政府警察局楠梓分局刑案現場勘察報告（
    見警卷第25-29頁）、現場圖（見警卷第31頁）、105年3月3
    日刑案現場勘察採證物品清單（見警卷第35頁）等附卷可稽
    。是被告之自白與事實相符，堪予採信。
  綜上所述，本案事證明確，被告犯行堪以認定，應依法論科
    。
參、論罪科刑：
  按行為後法律有變更者，適用行為時之法律；但行為後之法
    律有利於行為人者，適用最有利於行為人之法律，刑法第2
    條第1項定有明文。查被告行為後，刑法第321條第1項之加
    重竊盜罪，業於108年5月29日修正，並於同年5月31日施行
    ，其將修正前「犯竊盜罪」修改為「犯前條第一項、第二項
    之罪」，且就法定刑部分，由修正前「處6月以上、5年以下
    有期徒刑，得併科新臺幣10萬元以下罰金」，修改為「處6
    月以上、5年以下有期徒刑，得併科新臺幣50萬元以下罰金
    」，經比較新舊法結果，以修正前之規定對被告較為有利，
    是本件應適用修正前刑法第321條第1項之規定論處，合先敘
    明。
  核被告所為，係犯修正前刑法第321條第1項第1款之侵入住
    宅竊盜罪。
  爰審酌被告不思循正當途徑獲取所需，竟侵入住宅竊取他人
    財物，缺乏尊重他人財產法益之正確觀念，破壞社會治安，
    所為應予非難。另考量被告於警詢、偵查中坦承犯行，於本
    院準備程序時否認犯行，嗣於本院審理時坦承犯行，暨被告
    迄今未與被害人達成和解或賠償其損失之犯後態度。另斟酌
    被告前曾因數次竊盜犯行為法院論罪科刑，此有臺灣高等法
    院被告前案紀錄表可佐，素行非佳；兼衡被告犯罪之動機、
    手段、情節、竊取財物之價值、被害人所受損失程度、被告
    自陳學歷為高職畢業、從事輕鋼架工作、月收入約3萬元、
    未婚、無小孩、與父母親同住等一切情狀（見易卷第188頁
    ），量處如主文所示之刑。
  沒收部分：
    被告本案竊得之液晶電視1臺，未據扣案，且未實際合法發
    還被害人，為避免被告因犯罪而坐享犯罪所得，爰依刑法第
    38條之1第1項前段、第3項之規定宣告沒收，於全部或一部
    不能沒收或不宜執行沒收時，追徵其價額。
據上論斷，應依刑事訴訟法第299條第1項前段，判決如主文。
本案經檢察官楊翊妘提起公訴，檢察官郭郡欣到庭執行職務。
中    華    民    國   110    年    11    月    5     日
                  刑事第五庭    法  官  徐右家
以上正本證明與原本無異。
如不服本判決應於收受判決後 20 日內向本院提出上訴書狀，並
應敘述具體理由。其未敘述上訴理由者，應於上訴期間屆滿後
20 日內向本院補提理由書 (均須按他造當事人之人數附繕本)「
切勿逕送上級法院」。
中    華    民    國   110    年    11    月    5     日
                                書記官  周素秋 
附錄論罪科刑法條全文
修正前中華民國刑法第321條
（加重竊盜罪）
犯竊盜罪而有下列情形之一者，處6月以上、5年以下有期徒刑，
得併科新臺幣10萬元以下罰金：
一、侵入住宅或有人居住之建築物、船艦或隱匿其內而犯之者。
二、毀越門扇、牆垣或其他安全設備而犯之者。
三、攜帶兇器而犯之者。
四、結夥三人以上而犯之者。
五、乘火災、水災或其他災害之際而犯之者。
六、在車站、埠頭、航空站或其他供水、陸、空公眾運輸之舟、
    車、航空機內而犯之者。
前項之未遂犯罰之。